【裁判字號】    97,易,1341
【裁判日期】    970530
【裁判案由】    毒品危害防制條例
【裁判全文】
臺灣臺北地方法院刑事判決              97年度易字第1341號
公  訴  人  臺灣臺北地方法院檢察署檢察官
被      告  甲○○
上列被告因毒品危害防制條例案件，經檢察官提起公訴（九十七
年度毒偵字第六○八號），本院判決如下：
    主  文
甲○○施用第二級毒品，累犯，處有期徒刑伍月，如易科罰金，
以新臺幣壹仟元折算壹日。扣案之安非他命捌小包（總毛重陸點
玖玖公克，總淨重伍點玖公克，隨機取樣包，各取零點零壹
公克化驗，餘重伍點陸公克）均沒收銷燬之，吸食器壹組沒收
之。
    事  實
一、甲○○前於民國九十四年間因過失傷害案件，經臺灣板橋地
    方法院以九十四年度交簡字第四七二號判處有期徒刑三月確
    定，於九十四年十一月十一日易科罰金執行完畢，詎猶不知
    悔改，曾因施用毒品案件，經臺灣士林地方法院以九十四年
    度毒聲字第二三四號裁定送勒戒處所觀察、勒戒後，認無繼
    續施用毒品之傾向，於九十四年七月七日釋放，由臺灣臺北
    地方法院檢察署檢察官於九十四年七月十二日以九十四年度
    毒偵字第一一九一號為不起訴之處分，猶未戒除毒癮，於九
    十七年一月廿三日十九時許，在臺北縣三重巿永褔街一九七
    巷十號七樓住處以將安非他命置放於吸食器內燃燒後吸用之
    方式，施用第二級毒品安非他命，迄九十七年一月廿六日一
    時四十五分許，在臺北巿中山區○○○路與錦州街口，為警
    循線查獲，並扣得甲○○所有之安非他命八小包（總毛重六
    ．九九公克，總淨重五．三九公克，隨機取樣三包，各取○
    ．○一公克化驗，餘重五．三六公克）及吸食器一組。
二、案經臺北巿政府警察局中山分局報請臺灣臺北地方法院檢察
    署檢察官偵查起訴。
    理  由
一、上揭犯罪事實，業據被告甲○○於警詢（見九十七年度毒偵
    字第六○八號卷第九頁）、偵查（見九十七年度毒偵字第六
    ○八號卷第四七頁）及本院審理中（見本院卷第十六、十七
    頁）坦承不諱，且被告於九十七年一月二十六日四時許所採
    集尿液，經以ＥＩＡ酵素免疫分析法及ＧＣ／ＭＳ氣相層析
    質譜儀法檢驗結果，亦呈安非他命陽性反應，有臺灣尖端先
    進生技醫藥股份有限公司九十七年二月十五日濫用藥物檢驗
    報告（見九十七年度毒偵字第六○八號卷第七十頁）及臺北
    市政府警察局偵辦毒品案件尿液檢體委驗單（見九十七年度
    毒偵字第六○八號卷第六八頁），而扣案之疑似毒品之白色
    透明晶體八小袋，經送臺北市政府警察局以氣相層析質譜儀
    分析法檢驗，確含第二級毒品安非他命成分（總毛重六．九
    九公克，總淨重五．三九公克，隨機取樣三包，各取○．○
    一公克化驗，餘重五．三六公克），有臺北市政府警察局九
    十七年一月三十日北市鑑毒字第○二四號鑑驗通知書在卷足
    證（見九十七年度毒偵字第六○八號卷第五五頁），另有臺
    北市政府警察局中山分局中山二所九十七年一月二十六日搜
    索扣押筆錄（見九十七年度毒偵字第六○八號卷第十八至二
    一頁）、扣案證物照片（見九十七年度毒偵字第六○八號卷
    第三三頁）等資料在卷足參，堪認被告之自白與事實相符，
    為可採信。又被告前因施用毒品案件，經臺灣士林地方法院
    以九十四年度毒聲字第二三四號裁定送勒戒處所觀察、勒戒
    後，認無繼續施用毒品之傾向，於九十四年七月七日釋放，
    由臺灣臺北地方法院檢察署檢察官於九十四年七月十二日以
    九十四年度毒偵字第一一九一號為不起訴之處分，有臺灣高
    等法院被告前案紀錄表在卷可查（見本院卷第三至七頁），
    是被告於觀察、勒戒或強制戒治執行完畢釋放後五年內再犯
    本件施用第二級毒品罪，應堪認定，本件事證明確，被告犯
    行已堪認定，應予依法論科。
二、核被告所為，係犯毒品危害防制條例第十條第二項施用第二
    級毒品罪。其持有扣案第二級毒品安非他命之低度行為，為
    施用之高度行為吸收，不另論罪。又被告前因過失傷害案件
    ，經臺灣板橋地方法院以九十四年度交簡字第四七二號判處
    有期徒刑三月確定，於九十四年十一月十一日易科罰金執行
    完畢，有臺灣高等法院被告前案紀錄表附卷足憑（見本院卷
    第四至十五頁），其受前開徒刑之執行完畢後，五年以內因
    故意再犯本件有期徒刑以上之罪，應依刑法第四十七條第一
    項之規定，論以累犯，並加重其刑。爰審酌被告前因施用毒
    品，經送觀察勒戒後由檢察官為不起訴處份，已如前述，應
    知施用毒品對個人身心健康戕害甚鉅，猶不知悛悔，復再度
    施用毒品，然於犯後尚能坦承犯行，及其品行、犯罪之動機
    、目的、所受之刺激、手段、智識程度、所生危害等一切情
    狀，量處如主文所示之刑，並諭知易科罰金之折算標準，以
    示懲儆。扣案之安非他命八小包（總毛重六．九九公克，總
    淨重五．三九公克，隨機取樣三包，各取○．○一公克化驗
    ，餘重五．三六公克）屬第二級毒品，應依毒品危害防制條
    例第十八條第一項前段之規定，沒收銷燬之，至吸食器一組
    ，則係被告所有供其施用第二級毒品安非他命所用之物，業
    據被告供承在卷，應依刑法第三十八條第一項第二款之規定
    ，宣告沒收。
據上論斷，應依刑事訴訟法第二百八十四條之一、第二百九十九
條第一項前段，毒品危害防制條例第十條第二項、第十八條第一
項前段，刑法第十一條前段、第四十七條第一項、第四十一條第
一項、第三十八條第一項第二款，判決如主文。
本案經檢察官王鑫健到庭執行職務。
中    華    民    國    97    年    5     月    30    日
                  刑事第十四庭  法  官  李家慧
以上正本證明與原本無異。
如不服本判決，應於判決送達後10日內，向本院提出上訴狀。
                                書記官  鄭淑丰
中    華    民    國    97    年    5     月    30    日
附錄本件論罪科刑法條：
毒品危害防制條例第10條
施用第一級毒品者，處 6 月以上 5 年以下有期徒刑。
施用第二級毒品者，處 3 年以下有期徒刑。


司法院資訊處製作；財團法人民間司法改革基金會備份。
